【裁判字號】    98,審訴,98
【裁判日期】    980218
【裁判案由】    毒品危害防制條例
【裁判全文】
臺灣桃園地方法院刑事判決              98年度審訴字第98號
公  訴  人  臺灣桃園地方法院檢察署檢察官
被      告  甲○○
指定辯護人  本院公設辯護人  乙○○
上列被告因違反毒品危害防制條例案件，經檢察官提起公訴（97
年度毒偵字第5951號），嗣被告於準備程序進行中為有罪之陳述
，經本院合議庭裁定由受命法官獨任進行簡式審判程序後，聲請
改依協商程序而為判決，本院判決如下：
    主  文
甲○○施用第一級毒品，累犯，處有期徒刑拾壹月，扣案之注射
針筒壹支沒收；又施用第二級毒品，累犯，處有期徒刑肆月，扣
案之玻璃球壹個、吸管貳支均沒收。應執行有期徒刑壹年壹月，
扣案之注射針筒壹支、玻璃球壹個、吸管貳支均沒收。
    事實及理由
一、本件被告所犯係死刑、無期徒刑或最輕本刑為3 年以上有期
    徒刑以外之罪，其於準備程序中就被訴事實為有罪之陳述，
    經本院告知簡式審判程序之旨，並聽取公訴人、被告及辯護
    人之意見後，爰依刑事訴訟法第273 條之1 第1 項規定合議
    裁定由受命法官獨任進行簡式審判程序。
二、被告甲○○前有違反毒品危害防制條例等前科，其中於民國
    91年間，因施用毒品案件，經本院以91年度訴字第1045號判
    決判處有期徒刑7 月確定，於93年2 月10日縮刑期滿執行完
    畢。又於94年間，因違反動產擔保交易法案件，經本院以94
    年度壢簡字第1668號判決判處有期徒刑4 月確定；復於同年
    間因施用第一、二級毒品等案件，經本院以94年度訴字第21
    57號判決，分別判處有期徒刑11月、4 月，並定應執行刑為
    有期徒刑1 年1 月確定；再於95年間又因施用第一級毒品案
    件，經本院以95年度訴字第2774號判決，判處有期徒刑10月
    確定，於95年4 月28日起入監接續執行，嗣因中華民國96年
    罪犯減刑條例公布施行，前開施用毒品3 罪，經本院以96年
    度聲減字第3005號裁定各減為有期徒刑5 月15日、2 月、5
    月（5 月15日與2 月合併定應執行有期徒刑7 月）確定，已
    於96年10月31日縮刑期滿執行完畢（均構成累犯）。
三、被告另於88年間，因施用毒品案件，經本院以88年度毒聲字
    第3270號裁定送觀察、勒戒後，認無繼續施用毒品傾向，於
    88年7 月2 日釋放出所，並由臺灣桃園地方法院檢察署檢察
    官於88年7 月5 日以88年度偵字第8581號為不起訴處分確定
    。復於88年間，因施用毒品案件，經本院以89年度毒聲字第
    1279號裁定送觀察、勒戒後，認有繼續施用毒品傾向，經本
    院以89年度毒聲字第2948號裁定令入戒治處所，繼經本院以
    89年度毒聲字第6345號裁定停止戒治並交付保護管束，迄90
    年4 月25日保護管束期滿執行完畢，並由臺灣桃園地方法院
    檢察署檢察官於90年7 月12日以90年度毒偵字第2614號、90
    年度戒偵字第630 號為不起訴處分確定。再於90年間，因施
    用毒品案件，經本院以90年度毒聲字第5000號裁定送強制戒
    治後，嗣因戒治成效評定良好，繼經本院以92年度毒聲字第
    406 號裁定停止戒治，於92年2 月26日出所並交付保護管束
    ，迄92年6 月17日保護管束期滿執行完畢，該次施用毒品犯
    行，並經本院以91年度訴字第1045號判決判處有期徒刑7 月
    確定。復因施用第一級毒品案件，經本院以95年度訴字第27
    74號判決判處有期徒刑10月確定。詎仍未戒除毒癮，明知海
    洛因、甲基安非他命為毒品危害防制條例第2 條第2 項第1
    款、第2 款所規定之第一、二級毒品，不得施用、持有，竟
    基於施用第一級毒品海洛因之犯意，於97年10月16日某時，
    在桃園縣龍潭鄉高平村3 鄰十股7 之5 號住處內，施用第一
    級毒品海洛因1 次；另基於施用第二級毒品甲基安非他命之
    犯意，於97年10月16日下午某時，在桃園縣龍潭鄉○○路某
    處，施用第二級毒品甲基安非他命1 次，嗣於同日15時30分
    許，在桃園縣龍潭鄉○○路489 巷12弄9 號對面巷內為警查
    獲，並扣得其所有供（但非專供）施用第一級毒品所用之針
    筒1 支，以及其所有供（但非專供）施用第二級毒品所用之
    玻璃球1 個、吸管2 支。案經桃園縣政府警察局移請臺灣桃
    園地方法院檢察署檢察官偵查後起訴。
四、證據名稱：
  (一)被告於本院準備程序中之自白。
  (二)台灣檢驗科技股份有限公司濫用藥物檢驗報告暨桃園縣政
      府警察局刑事警察大隊被採尿人尿液暨毒品真實姓名與編
      號對照表各1 紙附卷可稽。
  (三)注射針筒1 支、玻璃球1 個、吸管2 支等扣案可資佐證。
五、本件經檢察官與被告於審判外達成協商之合意且被告已認罪
    ，其合意內容為：就其施用第一級毒品部分，被告願受科刑
    範圍為有期徒刑11月，就其施用第二級毒品部分，被告願受
    科刑範圍為有期徒刑4 月，應執行有期徒刑1 年1 月。經查
    ，上開協商合意並無刑事訴訟法第455 條之4 第1 項所列情
    形之一，檢察官聲請改依協商程序而為判決，本院爰不經言
    詞辯論，於協商合意範圍內為協商判決，合予敘明。
六、注射針筒1 支、玻璃球1 個及吸管2 支，係被告所有，分別
    供（但非專供）其施用第一級毒品海洛因、第二級毒品甲基
    安非他命所用之物，應依刑法第38條第1 項第2 款規定宣告
    沒收。
七、應適用之法條：刑事訴訟法第273 條之1 第1 項、第455 條
    之4 第2 項、第455 條之8 ，毒品危害防制條例第10條第1
    項、第2 項，刑法第11條前段、第47條第1 項、第51條第5
    款、第38條第1 項第2 款。
八、本判決除有刑事訴訟法第455 條之4 第1 項第1 款、第2 款
    、第4 款、第6 款、第7 款所定情形之一，或違反同條第2
    項規定者外，不得上訴。
九、如不服本件判決，得自收受判決送達之日起10日內，向本院
    提出上訴書狀，上訴於第二審法院。
本案經檢察官潘怡華到庭執行職務。
中    華    民    國    98    年    2     月    18    日
                  刑事庭  法  官  徐  培  元
以上正本證明與原本無異。
如不服本判決應於收受判決後10日內向本院提出上訴書狀，並應
敘述具體理由。其未敘述上訴理由者，應於上訴期間屆滿後20日
內向本院補提理由書 (均須按他造當事人之人數附繕本)「 切勿
逕送上級法院」。
                          書記官  施  春  祝
中    華    民    國    98    年    2     月    18    日
附錄論罪科刑依據之法條：
毒品危害防制條例第10條
施用第一級毒品者，處六月以上五年以下有期徒刑。
施用第二級毒品者，處三年以下有期徒刑。


司法院資訊處製作；財團法人民間司法改革基金會備份。
